【裁判字號】    99,易,398
【裁判日期】    990812
【裁判案由】    竊盜
【裁判全文】
臺灣雲林地方法院刑事判決               99年度易字第398號
公  訴  人  臺灣雲林地方法院檢察署檢察官
被      告  乙○○
            丙○○
上列被告等因竊盜案件，經檢察官聲請簡易處刑（99年度偵字第
1757號、第2043號），本院斗六簡易庭認不宜以簡易判決處刑（
99年度六簡字第170 號），移由本院改依通常程式審理，被告等
於準備程序中就被訴事實為有罪之陳述，本院依簡式審判程序審
理，判決如下：
    主  文
乙○○共同犯攜帶兇器竊盜罪，累犯，處有期徒刑捌月。又犯竊
盜罪，累犯，處有期徒刑伍月。應執行有期徒刑拾壹月。
丙○○共同犯攜帶兇器竊盜罪，處有期徒刑柒月。
    事  實
一、乙○○前於民國97年間因詐欺案件，經臺灣臺南地方法院以
    97年度簡字第2636號判處有期徒刑3 月確定，甫於98年5 月
    11日縮短刑期執行完畢，猶不知悔改，與丙○○共同基於意
    圖為其等不法所有之犯意聯絡及行為分擔，於99年3 月16日
    前一星期內之某時，丙○○、乙○○各自攜帶足以對人之生
    命、身體產生危害，可供兇器使用之自備鐵製器具、老虎鉗
    ，齊至雲林縣斗六市○○街26暨28號，由丙○○持自備鐵製
    器具，插入樓梯間防滑銅條扳起後，再由乙○○持自備鐵製
    虎頭鉗夾起防滑銅條，得手後由丙○○騎乘機車附載乙○○
    及竊取之銅條，變賣予不知情之資源回收業者。
二、嗣乙○○另意圖為自己不法之所有，基於竊盜之犯意，於99
    年3 月16日某時，獨自前往警民街上址，竊取丁○○所管領
    之鋁門2 個，得手後變賣予不知情之資源回收業者。
三、案經雲林縣警察局斗六分局報告臺灣雲林地方法院檢察署檢
    察官偵查起訴。
    理  由
一、按本件被告乙○○、丙○○2 人所犯均係死刑、無期徒刑、
    最輕本刑為3 年以上有期徒刑以外之罪，被告就被訴事實為
    有罪之陳述，經本院裁定以簡式審判程序審理，是本件之證
    據調查，依刑事訴訟法第273 條之2 規定、同法第159 條第
    2 項之規定，不適用傳聞法則有關限制證據能力之相關規定
    ，合先敘明。
二、前開犯罪事實，除據被告乙○○、丙○○於本院準備程序及
    審理時之自白（本院卷第24頁正面、第25頁反面）外，尚有
    下列證據可佐：
（一）被害人丁○○於檢察官偵查中具結之證詞（臺灣雲林地方
      法院檢察署檢察官99年度偵字第1757號偵查卷第18頁至第
      19頁）。
（二）監視錄影暨現場及贓物照片11張（警卷(一)第23頁至第27頁
      ）。
（三）得利資源回收場買賣基本資料便條紙1 張（警卷(一)第21頁
      ），依上記載乙○○之出生年月日、身分證統一編號、戶
      籍地址及3/16、鋁門窗等內容觀之，足以證明被告乙○○
      獨自竊取鋁門窗之犯行，其犯罪時間應在99年3 月16日。
（四）被害人丁○○出具之贓物認領保管單1 紙（警卷(一)第22頁
      ）。
    堪認被告2 人前開自白顯與事實相符，可採為認定其犯罪之
    證據，故本件事證明確，被告犯行堪以認定，應依法論科。
三、按刑法第321 條第1 項第3 款之攜帶兇器竊盜罪，係以行為
    人攜帶兇器為其加重條件，此所謂兇器，其種類並無限制，
    凡客觀上足對人之生命、身體、安全構成威脅，具有危險性
    之兇器均屬之，且祇須行竊時攜帶此種具有危險性之兇器為
    已足，並不以攜帶之初有行兇之意圖為必要（最高法院79年
    度臺上字第5253號判例參照）。查本案被告2 人竊取銅條所
    用之老虎鉗，為被告乙○○持用，經其當庭比畫結果，測量
    為20公分（見本院卷第24頁反面），而丙○○所持用之自備
    鐵製器具，經其比畫，當庭測量結果為11公分，且據丙○○
    陳稱材質為鐵製、質地堅硬（見本院卷第26頁正面），堪認
    上開老虎鉗、鐵製器具客觀上均足以對人之生命、身體、安
    全構成威脅，具有危險性，自屬兇器無訛。是核被告乙○○
    、丙○○就犯罪事實一所為，均係犯刑法第321 條第1 項第
    3 款之攜帶兇器竊盜罪。被告乙○○就犯罪事實二所為，係
    另犯刑法第320 條第1 項之竊盜罪。又被告2 人就上開攜帶
    兇器竊盜犯行，有犯意聯絡及行為分擔，均應論以共同正犯
    。被告乙○○所犯上開2 罪，犯意各別，行為互殊，應予分
    論併罰。被告乙○○有如犯罪事實欄所載徒刑執行完畢之前
    科紀錄，此有臺灣高等法院被告前案紀錄表在卷可憑，其於
    受徒刑執行完畢，5 年以內故意再犯本件有期徒刑以上之各
    罪，均為累犯，皆應依刑法第47條第1 項加重其刑。爰審酌
    被告2 人正值壯年，竟不思以正當方法賺取財物，僅因缺錢
    花用，而以如事實欄一、二所示之手段竊取財物，對被害人
    之財產管領造成嚴重侵害，危害社會治安非輕，惟念及其等
    犯後均坦承犯行，並斟酌本案所竊取財物之價值及被告2 人
    迄未與被害人達成和解等一切情狀，分別量處如主文所示之
    刑，並就被告乙○○所犯數罪，定其應執行刑如主文所示。
    至供被告乙○○竊取銅條之老虎鉗，雖據其供稱已交由警方
    扣案（見本院卷第33頁反面），惟經承辦員警回覆本案尚無
    扣得老虎鉗，有本院洽辦公務電話記錄單在卷可稽（見本院
    卷第34頁），且遍觀卷內亦查無有扣得老虎鉗之情事，堪認
    該老虎鉗未經扣案，另未扣案之被告丙○○持以加重竊盜犯
    行使用之鐵製器具，亦據其陳稱業已丟棄（見本院卷第25頁
    反面），為免將來執行之困難，上開老虎鉗及鐵製器具均不
    另為沒收之諭知，附此敘明。
據上論斷，應依刑事訴訟法第273 條之1 第1 項、第299 條第1
項前段、第310 條之2 、第454 條第1 項，刑法第28條、第321
條第1 項第3 款、第320 條第1 項、第47條第1 項、第51條第5
款，刑法施行法第1 條之1 ，判決如主文。
本案經檢察官甲○○到庭執行職務。
中    華    民    國    99    年    8     月    12    日
                  刑事第二庭    法  官  周欣怡
以上正本證明與原本無異。
如不服本判決應於收受判決後10日內向本院提出上訴書狀，並應
敘述具體理由；其未敘述上訴理由者，應於上訴期間屆滿後20日
內向本院補提理由書（均須按他造當事人之人數附繕本）。「切
勿逕送上級法院」。
                                書記官  林惠鳳
中    華    民    國    99    年    8     月    12    日
附錄本案論罪科刑法條全文：
中華民國刑法第320條
（普通竊盜罪、竊佔罪）
意圖為自己或第三人不法之所有，而竊取他人之動產者，為竊盜
罪，處5  年以下有期徒刑、拘役或5 百元以下罰金。
意圖為自己或第三人不法之利益，而竊佔他人之不動產者，依前
項之規定處斷。
前二項之未遂犯罰之。
中華民國刑法第321條
（加重竊盜罪）
犯竊盜罪而有左列情形之一者，處6 月以上、5 年以下有期徒刑
：
一、於夜間侵入住宅或有人居住之建築物、船艦或隱匿其內而犯
    之者。
二、毀越門扇、牆垣或其他安全設備而犯之者。
三、攜帶兇器而犯之者。
四、結夥三人以上而犯之者。
五、乘火災、水災或其他災害之際而犯之者。
六、在車站或埠頭而犯之者。
前項之未遂犯罰之。

司法院資訊處製作；財團法人民間司法改革基金會備份。
